---
title: "Prosjekt_2"
output: html_document
---

```{r setup, include=FALSE}
knitr::opts_chunk$set(echo = TRUE)
```


```{r}
long <- read.csv("https://www.math.ntnu.no/emner/TMA4315/2019h/eliteserie.csv")
long

mod <- glm(goals ~ attack + defence + home, poisson(link= log), data=long ) #log natural choice of link funk
summary(mod)
 
```
###########################1a)
Velger log som link funksjon, naturlig for poisson, Dette antar at kovariatene har multiplikativ effekt på kovariatene. 

Antar at antall mål er poisson. 
Antar også uavhengighet mellom observasjonenen. Dette er ikke realistisk da to fotballag som spiller mot hverandre i stor grad vil påvirke hverandres sannsynlighet til å score mål. 
Antar også at antal scoringer kun er avhengig av hvem som er er i angrep, hvem som er i forvar og om man spiller på hjemmebane. Dette er en veldig enkel modell. Man kan tenke seg at vær, sykdom, ect kan spille inn


The estimates for attac implies how good a team is to score. This means one would want this to be large sice that gives more expected goals. 
The estimate for defence implies how good a team is to defend. This one would want to be negative. 
The estimate for home sais something about how playing at their homefield affects there ability to play well. 


###########################1b)

If good teams both play well in attack and defence one would expect these parameters to be correlated. We do not expect corralation with the parameter home. 

```{r}
formula = ~ attack + defence + home
#cor.test(formula, data=long)
cor.test(mod$coefficients[2:16], mod$coefficients[17:31]) #hva skjer med dummi parameteren.

#må også sjekke opp mot home
```


This supports the claim!!

```{r}
  deviance <- summary(mod)$deviance
  n <- nrow(long)      #number of rows
  p <- length(mod$coefficients) #number of estimated regression coefficients
  phi <- deviance/ (352) #fyller inn manuelt da dataene inneholder uspilte kamper
  phi
  
  p_val = pchisq(deviance, 352, lower.tail = FALSE)
  p_val

```

Ikke signigikant p verdi altså kan man ikke konkludere med overdispertion. Kunne tenke seg at kampene er korrelerte som kan føre til overdispurtion men vi kan altså ikke konkludere med dette. 

```{r}
################# lager funksjonen ##################
team_rank <- function(predict_data,n){
    
  teams = predict_data$attack[1:16]
  teams_char = as.character(teams)
  zero <- rep(0,16)
  
  df <- data.frame("points" =zero , "conceded" = zero ,"goals"= zero, "diff" = zero)
  row.names(df) <- teams_char



### check goals and conceded
  for (i in (1:n)){
    attack = as.character(predict_data$attack[i])
    defence = as.character(predict_data$defence[i])
    goals = predict_data$goals[i]
    df[attack, "goals"] = df[attack, "goals"] + goals
    df[defence, "conceded"] = df[defence, "conceded"] + goals
    
  }
  
  for (i in seq(1,n, by=2)){
    attack = as.character(long$attack[i])
    defence = as.character(long$defence[i])
    goals_attack = predict_data$goals[i]
    goals_defence = predict_data$goals[i+1]
    if (goals_attack > goals_defence){
      df[attack, "points"] = df[attack, "points"] + 3
    }
    else if(goals_attack < goals_defence){
      df[defence, "points"] = df[defence, "points"] + 3
    }
    else{
      df[defence, "points"] = df[defence, "points"] + 1
      df[attack, "points"] = df[attack, "points"] + 1
    }
    
  }
  
  
  for (team in teams_char){
    df[team, "diff"] = df[team, "goals"]-df[team, "conceded"]
  }

  ranking = data.table::frank(df, -points, -diff, -goals, ties.method = "random")
  ranking

return(ranking)
}


team_rank(long, 384) 

```

```{r}
############## 2e##########################


predicted_goals = predict(mod, long, type="response")
predict_model
predict_long <- long ########## blir desimaltall, burde vært int!! 
predict_long$goals<-predicted_goals

team_rank(predict_long)

simulation_matrix <- matrix(0, 16, 1000)



```



